臺灣嘉義地方法院民事裁定
110年度抗字第52號 
抗  告  人  賴彥旭  
            賴籐週  
相  對  人  石育源  

上列抗告人等與相對人間聲請拍賣抵押物事件，對於民國110年9
月17日本院110年度司拍字74號裁定提起抗告，本院裁定如下：
    主  文
抗告駁回。
抗告費用新臺幣1,000元由抗告人負擔。
    理  由
一、抗告意旨略以：抗告人與相對人溝通，相對人當時借貸之金
    額不清，且抗告人已清償部分金額，究竟尚欠多少金額，相
    對人並未明確告知，其逕自聲請拍賣抵押物，有違情理。爰
    提起抗告，請求廢棄原裁定。
二、按抵押權人，於債權已屆清償期而未清償者，得聲請法院拍
    賣抵押物，就其賣得價金而受清償（民法第873條第1項）。
    經查：
（一）相對人以抗告人於民國105年11月16日向其借款新臺幣(下
      同)1,500萬元，約定清償期為106年11月14日，並以附表
      所示之不動產為擔保設定抵押權1,500萬元，經登記在案
      ，詎屆期未依約清償，迄今尚欠1,500萬元，為此聲請拍
      賣抵押物，並有相對人所提出之他項權利證明書、土地建
      築改良物抵押權設定契約書、土地建築改良物抵押權移轉
      變更契約書為證。是相對人主張如附表所示不動產之普通
      抵押權已依法登記，且借款債權清償期已屆期，然抵押債
      務人並未清償，依前開說明，原裁定准許相對人等拍賣抵
      押物之聲請，即無不合。
（二）抗告意旨以前揭情詞指摘原裁定不當，核屬實體權利存否
      之爭執，並非本件裁定程序所得審究，依首開說明，自應
      就其爭執之實體事項，另行起訴，以資解決。是抗告人提
      起本件抗告，請求廢棄原裁定，即無理由，應予駁回。
三、復按，非訟事件依法應由關係人負擔費用者，法院裁定命關
    係人負擔時，應一併確定其數額；而非訟事件程序費用之負
    擔，有相對人者，準用民事訴訟法有關訴訟費用之規定，非
    訟事件法第24條第1項、第21條第2項分別定有明文。再按訴
    訟費用，由敗訴之當事人負擔，民事訴訟法第78條亦著有規
    定。查本件抗告程序費用額為1,000元，依前開說明，確定
    本件抗告程序費用額1,000元由抗告人負擔。
四、據上論結，本件抗告為無理由，依非訟事件法第46條、第21
    條第2項、第24條第1項，民事訴訟法第495條之1第1項、第4
    49條第1項、第78條，裁定如主文。
　　
中　　華　　民　　國　　110 　年　　10　　月　　28　　日
               民事第三庭審判長法　官　柯月美

                               法　官　陳婉玉

                               法　官  馮保郎
以上正本證明與原本無異。
如不服本裁定，於收受本裁定正本送達後10日內，僅得以適用法
規顯有錯誤為理由，向本院提出再抗告狀（須繳納再抗告裁判費
新臺幣1,000 元，並按對造人數提出繕本）。再抗告時應提出委
任律師或具有律師資格之人之委任狀；委任有律師資格者，另應
附具律師資格證書及釋明委任人與受任人間有民事訴訟法第466 
條之1 第1 項但書或第2 項所定關係之釋明文書影本。
中　　華　　民　　國　　110 　年　　10　　月　　28　　日
                               書記官　蔡沛圻
　　　　　　　　　　　　
               
附表︰     110年度抗字第000052號    編 土地坐落     面積 權利範圍 備考 號 縣市 鄉鎮市區 段 小段 地號 平方公尺   001 嘉義縣 水上鄉 水南  789 3290.83 1分之1 所有權人:賴彥旭 

附表（建物）︰         110年度抗字第000052號         編 建   建築式樣 建物面積（單位：平方公尺）        附屬建物   權利      主要建築        合 主要建 面 面     建物門牌 基地坐落            積  備考     材料及         築材料     號 號    層          單 範圍      房屋層數        計 及用途 積 位   001 439 嘉義縣○○鄉○○村○○路000號 嘉義縣○○鄉○○段000地號 住家用磚木石造1層 144.32           1分之1 所有權人:賴籐週 002 440 嘉義縣○○鄉○○村○○路000號 嘉義縣○○鄉○○段000地號 住家用磚木造1層 56.61           1分之1 所有權人:賴籐週 003 442 嘉義縣○○鄉○○村○○路000號 嘉義縣○○鄉○○段000地號 住家用磚石造1層 79.05           1分之1 所有權人:賴籐週